臺灣高雄地方法院刑事裁定　　　　　　　94年度聲判字第87號
　　聲　請　人
　　即　告訴人　甲○○
　　選　任律師　陳旻沂律師
　　被　　　告　乙○○
上列聲請人因告訴被告傷害案件，不服臺灣高等法院高雄分院檢
察署檢察長中華民國94年10月12日94年度上聲議字第919 號駁回
聲請再議之處分（原不起訴處分案號：臺灣高雄地方法院檢察署
93年度偵字第23180 號），聲請交付審判，本院裁定如下：
    主  文
聲請駁回。
    理  由
一、按告訴人不服上級法院檢察署檢察長或檢察總長認再議為無
    理由而駁回之處分者，得於接受處分書後10日內委任律師提
    出理由狀，向該管第一審法院聲請交付審判。法院認為交付
    審判之聲請無理由者，應為駁回交付審判之裁定。刑事訴訟
    法第258 條之1 、第258 條之3 第2 項前段，分別定有明文
    。查
    本件聲請人即告訴人甲○○於民國94年10月14日收受處分書
    後，委任律師於94年10月24日向本院聲請交付審判，分別有
    送達證書及委任狀暨收文章戳附卷可稽，經核聲請程序於法
    相合。
二、聲請交付審判意旨略以：
（一）被告係誤認告訴人與證人鄭堯聖發生糾紛，始自本件傷害
      地點對面下車前來，欲幫助鄭堯聖與告訴人爭論。故證人
      鄭堯聖為回報被告幫助之情，乃於偵查中作出迴護被告之
      證詞，詎原處分拒絕告訴人詰問證人之請求。又被告、證
      人鄭堯聖、林梅秀之歷次供述不一，且不相符，原處分竟
      予採認，難謂已盡調查之能事。
（二）卷附之錄影帶乃被告所庭呈，非由檢警人員所扣押，該錄
      影帶之完整性、真實性尚有可議？原處分未盡調查、釐清
      之責即率邇採用。再者，該案於93年12月22日會同被告勘
      驗該錄影帶，乃係就93年度偵字第23180 號告訴人被訴傷
      害案件實施勘驗，非專對本案勘驗，亦有違誤。而會同勘
      驗者係被告，則被告豈會提供其打人之鏡頭，告訴人既未
      持有該錄影帶，又未參與勘驗，告訴人指出並引用有利自
      己之錄影畫面權利被剝奪，本件應有交付審判之必要。
（三）員警至案發現場處理時，告訴人與被告之糾紛仍在持續中
      ，自應予以傳訊，以查明現況及被告有無受傷，原處分未
      予調查，尚有可議。
三、本件被告於偵查中固坦承有與告訴人發生衝突之事實，惟辯
    稱：伊自始均無動手傷害告訴人等語。原臺灣高雄地方法院
    檢察署檢察官不起訴處分書稽核證人鄭堯聖與告訴人之妻柳
    如香之結證、勘驗被告庭呈錄影帶之畫面、告訴人提出之診
    斷證明書等，採信被告之辯詞。告訴人固有提出診斷證明書
    1 紙，惟從該證明書觀之，告訴人除雙側膝蓋多處擦傷外，
    其他位置並未受傷，是上開證明書僅能證明告訴人在雙側膝
    蓋位置有受傷之事實，至於告訴人其他身體部位是否有受傷
    、告訴人之傷害是否由被告所致，均無法僅憑該證明書及告
    訴人片面指訴，率爾認定被告傷害之罪嫌。復參以證人即告
    訴人之妻柳如香之結證，非但與證人鄭堯聖之結證、現場錄
    影帶內容不符，證人柳如香與告訴人又係夫妻關係，而認定
    證人柳如香結證之憑信性顯有可疑，原不起訴處分以上開傷
    害案件尚難僅憑告訴人片面之指訴，遽為不利被告之認定，
    而認被告並無傷害犯行等語（93年度偵字第23180 號卷）。
    嗣臺灣高等法院高雄分院檢察署檢察官對告訴人聲請再議，
    亦處分同認上情，且以偵查中勘驗錄影帶之結果，證人鄭堯
    聖始終在場，無證據證明證人鄭堯聖之結證內容有何不實之
    處。至於證人柳如香結證，僅見雙方互毆，未見被告如何歐
    打聲請人，且供證情節與錄影帶不符自難採信。本件傷害案
    件事證明確，無命雙方對質或詰問證人之必要。現場處理之
    員警，僅於事發後到場，未目睹事發經過，本件事證既明，
    無再傳訊之必要，再議聲請顯無理由等情，而駁回聲請再議
    。
四、經本院調閱原偵查卷宗後，認為：
（一）按法院於審查交付審判之聲請有無理由時，得為必要之調
      查，惟其調查範圍，應以偵查中曾發現之證據為限，不可
      就聲請人新提出之證據再為調查，亦不可蒐集偵查卷以外
      之證據；除認為不起訴處分書所載理由違背經驗法則、論
      理法則或其他證據法則，否則不宜率予裁定交付審判，又
      按交付審判制度，係對於「檢察官不起訴或緩起訴裁量權
      」制衡之一種外部監督機制，法院僅就檢察官所為不起訴
      或緩起訴之處分是否正確加以審查，以防止檢察機關濫權
      。且法院裁定交付審判，即如同檢察官提起公訴使案件進
      入審判程序，是法院裁定交付審判之前提，必須偵查卷內
      所存證據已符合刑事訴訟法第251 條第1 項規定「足認被
      告有犯罪嫌疑」檢察官應提起公訴之情形，亦即該案件已
      經跨越起訴門檻，否則，縱或法院對於檢察官所認定之基
      礎事實有不同判斷，但如該案件仍須另行蒐證偵查始能判
      斷應否交付審判者，因交付審判審查制度並無如同再議救
      濟制度得為發回原檢察官續行偵查之設計，法院仍應依同
      法第258 條之3 第2 項前段規定，以聲請無理由裁定駁回
      。
（二）查本件93年12月28日、94年8 月19日偵查程序中，證人鄭
      堯聖於偵查中之結證，均稱被告沒有還手傷害告訴人之事
      實，此有偵查筆錄、證人結文各2 份在卷可稽，該傷害案
      件均予告訴人及被告表示意見，且證人鄭堯聖於偵查中業
      經具結應訊，如就他人案情重要事項明知而為虛偽陳述，
      自應負起偽證之責，是以依法具結後供述之詞，應已有一
      定信用性之擔保，且證人鄭堯聖前亦到警局應訊，有調查
      筆錄1 份為憑，並非偵查中臨訟杜撰之證人，警詢所述亦
      與偵查結稱內容前後一致，而證人鄭堯聖與被告、告訴人
      僅於案發當日第一次在路上相遇之陌生人，與被告、告訴
      人雙方均不認識，證人鄭堯聖當不至甘冒偽證之風險，刻
      意隱瞞被告傷害告訴人之事實，而為偏頗之證述，堪認所
      供應屬實在，無再調查之必要。
（三）原處分於93年12月22日會同被告勘驗被告庭呈之錄影帶，
      然該案偵查中，檢察官業於93年12月15日當庭勘驗錄影光
      碟，嗣後記載錄影光碟內容並訊問告訴人就上開錄影帶所
      呈現之內容與告訴人所述內容相符有何意見（見93年12月
      15日訊問筆錄第3 頁），檢察官對於上開勘驗過程即便未
      記載於不起訴處分書中，不能僅依此認有剝奪告訴人於勘
      驗程序中在場表示意見之權利。再原不起訴處分書中，關
      於勘驗程序之記載，係為證明被告究竟有無傷害告訴人之
      事實，同時欲證明證人鄭堯聖是否自始至終均有目睹本案
      衝突之過程，加以佐證證人鄭堯聖結證之證明力。上開錄
      影光碟雖為被告庭呈，然非被告刻意所錄製，蓋本件衝突
      之發生，係屬突然、偶發之事件，而為附近商家之監視器
      所拍攝，實屬最切合真實之紀錄，被告為傷害案件之當事
      人，自有提供證據供偵查機關調查之權。是告訴人在場表
      示意見之權業受保障，已如前述，尚難認上開傷害案件之
      證據調查，對於告訴人有失公平之處。
（四）告訴人指稱被告、證人即被告之妻林梅秀之歷次供述不一
      ，且不相符，原處分逕予採信，無有違誤；未傳訊本案到
      現場處理之員警，有未盡調查之能事云云。惟查，原不起
      訴處分之理由，並未以證人林梅秀之證言，而為被告有利
      之認定。另被告歷次之供述，均一再表明未曾出手傷害告
      訴人。是告訴人所指證人林梅秀前後證述不一之情形，乃
      與被告有無傷害犯行無涉，而本院綜觀全卷，尚未發現被
      告有供述前後不一之情，告訴人上開指稱，似有誤會。末
      因員警係在傷害案件事發後始到現場，此有證人鄭堯聖結
      證可查（見93年12月28日訊問筆錄第2 頁），是傳訊員警
      欲證明被告有無傷害之犯行，乃因該員警並未目睹事發經
      過，並無傳訊之實益，實無調查之必要。至於被告有無受
      傷之查證，與被告是否對告訴人施以傷害犯行無關，同無
      調查之必要。
五、縱上，本院查原不起訴處分書及駁回再議聲請處分書調查事
    證已明，對照偵查卷內現有卷證資料，其認定被告並無傷害
    犯嫌，亦無不合，卷內復查無其他積極證據可資認定被告有
    其他犯罪事實，應認臺灣高雄地方法院檢察署檢察官及臺灣
    高等法院高雄分院檢察署檢察官分別予以不起訴處分及駁回
    再議聲請，應無不當，亦無違背經驗法則、論理法則、證據
    法則之處，聲請人聲請交付審判所主張之事實及理由，亦無
    法使本院達到「足認被告有犯罪嫌疑」檢察官應提起公訴之
    情形。揆諸首揭條文及說明，本件聲請人交付審判之聲請為
    無理由，應予駁回。
六、依刑事訴訟法第258 條之3 第2 項前段，裁定如主文。
中　　華　　民　　國　　94　　年　　11　　月　　30　　日
                      刑事第二庭審判長法  官
                                      法  官
                                      法  官
以上正本證明與原本無異。
不得抗告。
中　　華　　民　　國　　94　　年　　11　　月　　30　　日
                                      書記官
